# 内控鉴证报告属于对内控的有效性发表意见

提问人：196688 时间：2018-06-26 17:54:30
陈总您好！请问，整合审计，财报的审计报告删除红字部分（了解与审计相关的内部控制，以设计恰当的审计程序，但目的并非对内部控制的有效性发表意见）。如不出具内控审计报告，出具内控的鉴证报告，是否也应该删除红字部分？谢谢！

回答人：chenyiwei
目前理解是：如果出具内控鉴证报告或专项报告，而不是内控审计报告，则这一段也同样删除。